<?xml version="1.0" encoding="UTF-8" standalone="yes"?>
<Wordlist>
    <Paradigm pdgId="1215317" lemma="адкумі+цца" tag="VIPRX">
        <Variant id="a" pravapis="A2008" lemma="адкумі+цца" type="nonstandard">
            <Slounik name="piskunou2012" idx="7623">{b}адкумі´цца{/b}* {i}зак.{/i}, адкумлю´ся, -у´міцца {i}і{/i} адкумлю´ся, -мі´цца, -міце´ся /// v11{sup}1{/sup} C/#v11{sup}1{/sup} B/</Slounik>
            <Form tag="0">адкумі+цца</Form>
            <Form tag="F1S">адкумлю+ся</Form>
            <Form tag="F2S">адкумі+шся</Form>
            <Form tag="F3S">адкумі+цца</Form>
            <Form tag="F1P">адкумі+мся</Form>
            <Form tag="F2P">адкуміце+ся</Form>
            <Form tag="F3P">адкумя+цца</Form>
            <Form tag="PMS">адкумі+ўся</Form>
            <Form tag="PFS">адкумі+лася</Form>
            <Form tag="PNS">адкумі+лася</Form>
            <Form tag="PXP">адкумі+ліся</Form>
            <Form tag="I2S">адкумі+ся</Form>
            <Form tag="I2P">адкумі+цеся</Form>
            <Form tag="PG">адкумі+ўшыся</Form>
        </Variant>
    </Paradigm>
    <Paradigm pdgId="1218833" lemma="закліні+цца" tag="VIPRX">
        <Variant id="a" pravapis="A2008" lemma="закліні+цца">
            <Slounik name="piskunou2012" idx="62288">{b}закліні´цца{/b} {i}зак.{/i}, заклі´ніцца {i}і{/i} закліні´цца /// v11{sup}1{/sup} C/#v11{sup}1{/sup} B/</Slounik>
            <Form tag="0">закліні+цца</Form>
            <Form tag="F1S">закліню+ся</Form>
            <Form tag="F2S">закліні+шся</Form>
            <Form tag="F3S">закліні+цца</Form>
            <Form tag="F1P">закліні+мся</Form>
            <Form tag="F2P">заклініце+ся</Form>
            <Form tag="F3P">закліня+цца</Form>
            <Form tag="PMS">закліні+ўся</Form>
            <Form tag="PFS">закліні+лася</Form>
            <Form tag="PNS">закліні+лася</Form>
            <Form tag="PXP">закліні+ліся</Form>
            <Form tag="I2S">закліні+ся</Form>
            <Form tag="I2P">закліні+цеся</Form>
            <Form tag="PG">закліні+ўшыся</Form>
        </Variant>
    </Paradigm>
    <Paradigm pdgId="1218834" lemma="закліні+ць" tag="VDPNX" meaning="замацаваць што-небудзь; пазбавіцца магчымасці рухацца, варочацца">
        <Variant id="a" pravapis="A2008" lemma="закліні+ць">
            <Slounik name="piskunou2012" idx="62289">{b}закліні´ць{/b} {i}зак.{/i}, закліню´, -і´ніць {i}і{/i} закліню´, -ні´ць, -ніце´ /// v11{sup}1{/sup} C/#v11{sup}1{/sup} B/</Slounik>
            <Form tag="0">закліні+ць</Form>
            <Form tag="F1S">закліню+</Form>
            <Form tag="F2S">закліні+ш</Form>
            <Form tag="F3S">закліні+ць</Form>
            <Form tag="F1P">закліні+м</Form>
            <Form tag="F2P">заклініце+</Form>
            <Form tag="F3P">закліня+ць</Form>
            <Form tag="PMS">закліні+ў</Form>
            <Form tag="PFS">закліні+ла</Form>
            <Form tag="PNS">закліні+ла</Form>
            <Form tag="PXP">закліні+лі</Form>
            <Form tag="I2S">закліні+</Form>
            <Form tag="I2P">закліні+це</Form>
            <Form tag="PG">закліні+ўшы</Form>
        </Variant>
    </Paradigm>
    <Paradigm pdgId="1224898" lemma="перакумі+цца" tag="VIPRX">
        <Variant id="a" pravapis="A2008" lemma="перакумі+цца" type="nonstandard">
            <Slounik name="piskunou2012" idx="140983">{b}перакумі´цца{/b}* {i}зак.{/i}, перакумлю´ся, -у´міцца {i}і{/i} перакумлю´ся, -мі´цца, -міце´ся /// v11{sup}1{/sup} C/#v11{sup}1{/sup} B/</Slounik>
            <Form tag="0">перакумі+цца</Form>
            <Form tag="F1S">перакумлю+ся</Form>
            <Form tag="F2S">перакумі+шся</Form>
            <Form tag="F3S">перакумі+цца</Form>
            <Form tag="F1P">перакумі+мся</Form>
            <Form tag="F2P">перакуміце+ся</Form>
            <Form tag="F3P">перакумя+цца</Form>
            <Form tag="PMS">перакумі+ўся</Form>
            <Form tag="PFS">перакумі+лася</Form>
            <Form tag="PNS">перакумі+лася</Form>
            <Form tag="PXP">перакумі+ліся</Form>
            <Form tag="I2S">перакумі+ся</Form>
            <Form tag="I2P">перакумі+цеся</Form>
            <Form tag="PG">перакумі+ўшыся</Form>
        </Variant>
    </Paradigm>
    <Paradigm pdgId="1225440" lemma="пракіслі+ць" tag="VTPNX" meaning="зрабіць што-небудзь кіслым">
        <Variant id="a" pravapis="A2008" lemma="пракіслі+ць">
            <Slounik name="piskunou2012" idx="149281">{b}пракіслі´ць{/b}* {i}зак.{/i}, пракіслю´, -і´сліць {i}і{/i} пракіслю´, -лі´ць, -ліце´ /// v11{sup}1{/sup} C/#v11{sup}1{/sup} B/</Slounik>
            <Form tag="0">пракіслі+ць</Form>
            <Form tag="F1S">пракіслю+</Form>
            <Form tag="F2S">пракіслі+ш</Form>
            <Form tag="F3S">пракіслі+ць</Form>
            <Form tag="F1P">пракіслі+м</Form>
            <Form tag="F2P">пракісліце+</Form>
            <Form tag="F3P">пракісля+ць</Form>
            <Form tag="PMS">пракіслі+ў</Form>
            <Form tag="PFS">пракіслі+ла</Form>
            <Form tag="PNS">пракіслі+ла</Form>
            <Form tag="PXP">пракіслі+лі</Form>
            <Form tag="I2S">пракіслі+</Form>
            <Form tag="I2P">пракіслі+це</Form>
            <Form tag="PG">пракіслі+ўшы</Form>
        </Variant>
    </Paradigm>
    <Paradigm pdgId="1227821" lemma="спрамі+ць" tag="VTPNX">
        <Variant id="a" pravapis="A2008" lemma="спрамі+ць">
            <Slounik name="piskunou2012" idx="181243">{b}спрамі´ць{/b} {i}зак.{/i}, спрамлю´, спра´міць {i}і{/i} спрамлю´, -мі´ць, -міце´ /// v11{sup}1{/sup} C/#v11{sup}1{/sup} B/</Slounik>
            <Form tag="0">спрамі+ць</Form>
            <Form tag="F1S">спрамлю+</Form>
            <Form tag="F2S">спрамі+ш</Form>
            <Form tag="F3S">спрамі+ць</Form>
            <Form tag="F1P">спрамі+м</Form>
            <Form tag="F2P">спраміце+</Form>
            <Form tag="F3P">спрамя+ць</Form>
            <Form tag="PMS">спрамі+ў</Form>
            <Form tag="PFS">спрамі+ла</Form>
            <Form tag="PNS">спрамі+ла</Form>
            <Form tag="PXP">спрамі+лі</Form>
            <Form tag="I2S">спрамі+</Form>
            <Form tag="I2P">спрамі+це</Form>
            <Form tag="PG">спрамі+ўшы</Form>
        </Variant>
    </Paradigm>
    <Paradigm pdgId="1228365" lemma="убруі+цца" tag="VIPRX">
        <Variant id="a" pravapis="A2008" lemma="убруі+цца">
            <Slounik name="piskunou2012" idx="193532">{b}убруі´цца{/b}* {i}зак.{/i}, убрую´ся, -у´і´цца {i}і{/i} убрую´ся, -уі´цца, -уіце´ся /// v11{sup}1{/sup} C/#v11{sup}1{/sup} B/</Slounik>
            <Form tag="0">убруі+цца</Form>
            <Form tag="F1S">убрую+ся</Form>
            <Form tag="F2S">убруі+шся</Form>
            <Form tag="F3S">убруі+цца</Form>
            <Form tag="F1P">убруі+мся</Form>
            <Form tag="F2P">убруіце+ся</Form>
            <Form tag="F3P">убруя+цца</Form>
            <Form tag="PMS">убруі+ўся</Form>
            <Form tag="PFS">убруі+лася</Form>
            <Form tag="PNS">убруі+лася</Form>
            <Form tag="PXP">убруі+ліся</Form>
            <Form tag="I2S">убруі+ся</Form>
            <Form tag="I2P">убруі+цеся</Form>
            <Form tag="PG">убруі+ўшыся</Form>
        </Variant>
    </Paradigm>
    <Paradigm pdgId="1228366" lemma="убруі+ць" tag="VTPNX">
        <Variant id="a" pravapis="A2008" lemma="убруі+ць">
            <Slounik name="piskunou2012" idx="193533">{b}убруі´ць{/b}* {i}зак.{/i}, убрую´, -у´і´ць {i}і{/i} убрую´, -уі´ць, -уіце´ ({i}змачыць{/i}, {i}выдзяляючы мачу{/i}) /// v11{sup}1{/sup} C/#v11{sup}1{/sup} B/</Slounik>
            <Form tag="0">убруі+ць</Form>
            <Form tag="F1S">убрую+</Form>
            <Form tag="F2S">убруі+ш</Form>
            <Form tag="F3S">убруі+ць</Form>
            <Form tag="F1P">убруі+м</Form>
            <Form tag="F2P">убруіце+</Form>
            <Form tag="F3P">убруя+ць</Form>
            <Form tag="PMS">убруі+ў</Form>
            <Form tag="PFS">убруі+ла</Form>
            <Form tag="PNS">убруі+ла</Form>
            <Form tag="PXP">убруі+лі</Form>
            <Form tag="I2S">убруі+</Form>
            <Form tag="I2P">убруі+це</Form>
            <Form tag="PG">убруі+ўшы</Form>
        </Variant>
    </Paradigm>
</Wordlist>
